最  高  行  政  法  院  裁  定
                                     100年度裁字第1932號
上  訴  人  張水蓮
            陳建平
共      同
訴訟代理人  周威良  律師
            張本皓  律師
被 上訴 人  新北市政府稅捐稽徵處
代  表  人  許慈美
上列當事人間地價稅事件，上訴人對於中華民國100年4月28日臺
北高等行政法院99年度訴字第1181號判決，提起上訴，本院裁定
如下：
    主  文
上訴駁回。
上訴審訴訟費用由上訴人負擔。
    理  由
一、按對於高等行政法院判決之上訴，非以其違背法令為理由，
    不得為之，行政訴訟法第242條定有明文。是對於高等行政
    法院判決上訴，非主張該判決違背法令以為上訴理由即屬不
    應准許，自應認為不合法而駁回之。
二、本件上訴人對於高等行政法院判決上訴，其上訴理由可摘要
    如下：
  (一)本案在上訴範圍內之事實爭議內容：
    針對上訴人等所有、土地標示為「新北市新店區（改制前為
    臺北縣新店市○○○段○○○段1-182、1-322、1-323、1-3
    91、1-461、1-462及1-475地號」等7筆土地，其90年至94年
    間之土地財產稅之課徵（視土地種類課徵地價稅或田賦），
    是否「有部分面積不在供湖山原野樂園使用之範圍內」，而
    可就該「不供湖山原野樂園使用」之土地面積依法課徵田賦
    （實質上處於停徵狀態），而免課徵地價稅（是以本案之上
    訴爭點純屬事實認定爭議，且免稅要件具備之待證事實，其
    舉證責任由上訴人負擔）。
  (二)原判決認定「上開待證事實無法證明」，其所憑之理由為：
    基於下述事證，已足形成「上開7筆土地全部供湖山原野樂
    園使用」之確信。
    1.原臺北縣政府工務局曾於98年3月12日作成北工建字第097
      0985045號函，回覆被上訴人之查詢，而指明以下事實：
      (1)大同育樂公司領有該局所核發69店使字第486號使用執
        照及69店建字第068號建造執照。
      (2)該等執照原申請基地之範圍包括直潭段廣興小段1-218
        地號之土地在內（依上訴人之主張，該筆土地事後分割
        為上開7筆土地）。
      (3)經調閱該等執照卷內原核准圖說與現有地籍圖核對結果
        ，上開7筆土地係屬該等執照申請之建築基地範圍內。
    2.又新北市政府工務局再於99年7月30日作成北工建字第099
      0708895號函，針對被上訴人提供上訴人自行套繪之地籍
      圖，查詢「上開7筆土地中有無部分面積之土地沒有位在
      湖山原野樂園之基地範圍」一事，提出以下之答覆：
      (1)同一事實之查詢，已經答覆如前。
      (2)有關上開7筆土地是否在69店使字第486號（69店建字第
        068號建造執照）申請範圍之內，該局是依該執照卷內
        面積計算表之基地標示面積為準，非僅以現今地籍圖套
        繪原使用執照基地範圍。
    3.新北市政府工務局另於99年9月20日作成北工施字第09908
      47039號函，答覆被上訴人有關上開使用執照及建造執照
      工程基地之基地座落一事，而稱：「建造申請書所載建築
      地點為○○○區○○段○○○段1之217、1之218、1之45
      、1之46及1之182等5筆地號土地，基地面積為116,544平
      方公尺』，使用執照所載建築地點與建造內容相同」等情
      。並檢附大同育樂公司之土地使用權同意書及土地登記簿
      各1份（見原審卷第164-182頁）。
  (三)上訴意旨則指稱：原判決上開事實認定，沒有斟酌其提出、
    做為上開建造執照及使用執照附件，附於原審卷原證21及22
    之「地籍圖」與「水土保持計畫圖」，依該二份圖示，上開
    7筆土地分割前之原直潭段廣興小段1-218地號土地，並沒有
    全部納入上開建造執照及使用執照工程之使用範圍，由此可
    知原判決之事實認定有誤。
三、經核原判決上開「心證無法形成」之判斷，有其客觀事證為
    憑，且原判決之所以認定上開7筆土地全部在「湖山原野樂
    園」之使用範圍，主要是因為「新北市政府工務局之認定基
    礎建立在相關執照卷內面積計算表之基地標示面積基礎上，
    而非地籍圖基礎上」。此等事實認定即使有歧異，當屬證據
    評價議題。又在「上訴人主張課徵田賦，即應對上開7筆土
    地符合課徵田賦法定要件之客觀事實負擔舉證責任」之規範
    基礎下，其上開證據證明力之評斷爭議即使可採，仍然無法
    直接導出「待證事實為真正」之結論，在此情況下，前開上
    訴理由無非是對「原審取捨證據、認定事實之職權行使不當
    」為空泛指責，而非具體說明原判決之事實認定違背何項法
    令條款。依首開規定及說明，應認其上訴為不合法。
四、據上論結，本件上訴為不合法。依行政訴訟法第249條第1項
    前段、第104條、民事訴訟法第95條、第78條、第85條第1項
    前段，裁定如主文。
中    華    民    國    100   年    8     月    11    日
                    最高行政法院第六庭
                        審判長法官  黃  合  文
                              法官  鄭  忠  仁
                              法官  劉  介  中
                              法官  帥  嘉  寶
                              法官  陳  鴻  斌

以  上  正  本  證  明  與  原  本  無  異
中    華    民    國    100   年    8     月    15    日
                              書記官  葛  雅  慎